【裁判字號】    90,重訴,78
【裁判日期】    900720
【裁判案由】    確認債權存在
【裁判全文】
臺灣桃園地方法院民事裁定  九十年度重訴字第七八號
    原      告  甲○○
    原      告  乙○○
    被      告  交通部民用航空局中正國際航空站
    法定代理人  王德和
右當事人間請求確認債權存在事件，本院裁定如左：
    主      文
原告之訴及假執行之聲請均駁回。
訴訟費用由原告負擔。
    理      由
一、原告聲明求為判決確認黑星科技股份有限公司對於被告就中正國際航空站航站大
    廈管制區內空白牆面之廣告設置履約保證金債權新台幣參佰萬元存在，其陳述略
    稱：（一）查原告前於民國（下同）八十九年十一月十七日奉板橋地方法院八十
    九年十一月九日八十六年度民執天字第一三七九二號通知及所附具之債權分配表
    ，經細閱其分配表所載之各債權人債權種類及債權原本後，其中債權人之一即本
    件被告在權利質權種類登載之債權原本為新台幣（下同）二千七百零三萬元，惟
    其所提出證明質權擔保之實際債權之文件即鈞院八十六年度訴字第七０七號確定
    判決所確認之債權金額為新台幣五百八十九萬元正，與分配表所列二千七百零三
    萬元不符，足證其中二千一百一十四萬元部分之債權不存在；（二）本件確認之
    履約保證金債權之原因事實與鈞院八十六年度訴字第七０七號確認債權存在事件
    之原因事實相同，且本件確認之債權金額三百萬元亦係該案黑星科技股份有限公
    司對於被告之保證金債權三千六百零三萬元之一部分等語。
二、按訴訟標的於確定之終局判決中經裁判者，除法律別有規定外，當事人不得就該
    法律關係更行起訴；原告之訴，其訴訟標的為確定判決之效力所及者，法院應以
    裁定駁回之，民事訴訟法第四百條第一項、第二百四十九條第一項第七款分別定
    有明文。查原告前曾主張：被告與訴外人黑星科技股份有限公司於八十三年十月
    二十日簽訂「中正航空站航站大廈設置商業廣告合約」，依合約約定，黑星科技
    股份有限公司就中正國際航空站航站大廈管制區內空白牆面有廣告設置使用權，
    合約期限自八十三年十一月一日起至八十六年十月三十一日止，並依合約第八條
    第一項約定繳納履約保證金三千六百零三萬元，於合約期滿終止後無息退還等情
    ，以本件被告為被告起訴確認黑星科技股份有限公司對於被告就中正國際航空站
    航站大廈管制區內空白牆之廣告設置履約保證金（三千六百零三萬元）債權其中
    五百八十九萬元存在，案經本院於八十七年十月二十七日以八十六年度訴字第七
    ０七號民事判決認定黑星科技股份有限公司對於被告之三千六百零三萬元履約保
    證金債權業經抵銷該公司積欠被告之廣告使用費而不存在，而以原告請求無理由
    駁回其訴並已確定在案，業經本院調閱前開民事事件卷宗查核屬實。經查原告於
    前開事件雖僅請求確認該三千六百零三萬元履約保證金債權之其中五百八十九萬
    元存在，但該案受訴法院係以該三千六百零三萬元之債權全部不存在，始判決駁
    回原告之訴並確定在案，亦即，該案受訴法院審理實際上係以該三千六百零三萬
    元債權全部為對象、範圍，且兩造亦係以該債權全部為攻擊防禦之對象，是應認
    該事件確定判決之判決效力客觀範圍應及於該三千六百零三萬元債權全部（不存
    在），原告自不得再以交通部民用航空局中正國際航空站為被告就前開債權更行
    起訴，是本件原告於前開民事判決確定後，復對於本件被告，起訴確認黑星科技
    股份有限公司對於被告之該三千六百零三萬元債權其中之三百萬債權存在，其訴
    為不合法，應予駁回。又本件係確認訴訟，縱原告之請求有理由亦無從宣告假執
    行，是原告假執行之聲請亦不合法，應併予駁回。
三、依民事訴訟法第二百四十九條第一項第七款、第九十五條、第七十八條、第八十
    五條第一項前段裁定如主文。
中      華      民      國    九十      年      七      月    二十      日
                                    臺灣桃園地方法院民事第一庭
~B法      官  林望民
右為正本係照原本作成
如對本裁定抗告須於裁定送達後十日內向本院提出抗告狀
中      華      民      國    九十      年      七      月    二十二    日
~B法院書記官  劉文松


司法院資訊處製作；財團法人民間司法改革基金會備份。
